

## **DATOS PERSONALES**

- C.C 1.013.629.882 de Bogota
- Fecha de Nacimiento: 6 de febrero de 1992
- Celular: 3203851602
- Dirección: Cl 36b sur # 3-27 este
  - Bogota
- Correo: Tatiana0118@hotmail.com

## PERFIL PROFESIONAL

Profesional proactivo con experiencia análisis de datos mediante herramientas BI para toma de decisiones estratégica, optimización de procesos, entre otros. Así mismo me caracterizo por ser una persona con un alto nivel de aprendizaje, capacidad de análisis, flexibilidad al cambio, orientado a resultados. disciplinada, recursiva, habilidades de trabajo en equipo y trabajo bajo presión.

Estoy capacitada para afrontar cambios de contexto que depara el futuro, con prontitud, eficiencia y eficacia; de tal manera que maneje procesos los cuales permitan detectar y planear soluciones a los problemas de la empresa.

# CINDY TATIANA PINZON TRIANA

Ingeniera de Sistemas M.P 091122-0582472 CND

# **EXPERIENCIA LABORAL**

## VISION Y MARKETING

Junio 2023 – Actualmente Coordinador Bl

- Liderar los procesos de visualización, análisis, toma de decisiones y optimización de recursos para el área a BI, mediante la integración de herramientas tecnológicas, automatización de tareas, redefinición de procesos y capacitación del equipo de trabajo.
- Negociación con clientes acerca del alcance innovaciones e insigths del servicio
- Liderazgo y asesoría en pruebas piloto de nuevas tecnologías que se logren adaptar al servicio y sean un valor agregado para el cliente.
- Asesoría y recomendación acerca de estrategias que logren generar crecimiento de market share de cada una de las marcas del cliente (Diferentes marcas de consumo masivo).
- Acompañamiento al equipo comercial en negociaciones de servicios del departamento.

Jefe Inmediato: Esteban Moreno

Celular: 3102814856

## VISION Y MARKETING

Junio 2020 – Junio 2023 Desarrollador BI

- Construcción y diseño de tableros en Power Bi conectados a diferentes fuentes entre ellas SQL, SharePoint y Excel con cargas incrementales para un mayor funcionamiento para las diferentes cuentas que están en la compañía.
- Generación de consultas, vistas y procesos almacenados en SQL
- Manejo de Big Data
- Manejo de DAX, SQL y POWER QUERY
- Manejo de Procesos ETL

## **ESTUDIOS**

Universidad Central
 Maestría en Analítica de Datos

 Enero 2022 – En curso

 Universidad San Mateo Ingeniería de Sistemas Enero 2017 – Diciembre 2020

Instituto Tecnisistemas
 Técnico Laboral en Análisis y
 Programación de Sistemas
 Enero 2009 – Diciembre 2010

Colegio Militar Liceo Moderno
 Bachiller Técnico en Informática
 Enero 2002 – Diciembre 2007

# **CURSOS**

- Pontifica Universidad Javeriana Microsoft Power BI 2021
- Universidad San Mateo
   Diplomado en Big Data Certified
   Expert
   2020
- Universidad San Mateo
   Diplomado en Scrum Developer
   2020
- Universidad San Mateo
   Diplomado en Oracle DataBase 12c
   SQL Fundamentals
   2019

Jefe Inmediato: Melissa Vargas

Celular: 3203338291

## - VISION Y MARKETING

Junio 2018 – Junio 2020 Analista Información Senior

Análisis de Informacion de las diferentes cuentas que maneje entre ellas 3m, Nutresa, Nestle, Abbott y Pepsico, con enfoque en el cumplimiento de metas y kpis por parte del equipo de campo hacia el cliente, seguimiento de cobertura y captura correcta e implementación de la herramienta de captura del equipo de campo.

Jefe Inmediato: Melissa Vargas

Celular: 3203338291

## - VISION Y MARKETING

Noviembre 2016 – Junio 2018 Analista Información Junior

Digitación y consolidación de las bases de datos para las cuentas Arroz Diana, Nestle y Congrupo.

Jefe Inmediato: Melissa Vargas

Celular: 3203338291

# - CAM COLOMBIA(CODENSA)

Abril 2016 – Octubre 2016 Analista de Información

Consolidación y verificación de Bases de datos correspondientes a la marcación de los contadores en las diferentes partes de la ciudad.

#### - GLOBAL NATURAL

Mayo 2015 - Febrero 2016 Asistente Administrativo

Digitación de las facturas en el sistema de la empresa para llevar un control de lo vendido.

#### - 4-72 SERVICIOS POSTALES NACIONALES

Abril 2013 – Abril 2015 Asistente Administrativo

Digitación de las citaciones por parte de la fiscalía en papel telegrama.